Inventaris van het archief van het Ministerie van Cultuur, Recreatie en Maatschappelijk Werk, Beleidsterrein Recreatie, 1949-1982
Nationaal Archief, Den Haag
- a Natuur- en landschapsbeheer 1945-, 079A
  - Het formuleren en evalueren van beleidsstandpunten inzake natuur- en landschapsbeheer. 1945-, 1
    - Overleg inzake plannen tot afdamming van de Oosterschelde., 1967-1976; div. nrs; 2 pakken
      - 1967-1973, 522; -1.853.2; pak
      - 1975-1976, 3115; -1.853.2; pak
    - Deelname aan het Europese Natuurbeschermingsjaar 1970., 1968-1971; 2934; pak
    - Overleg over het Waddenzeegebied., 1968-1976; div. nrs
      - 1968-1971, 528; -53.211.2; pak
      - 1970-1975, 629; -1.853.28; pak
      - 1972-1973, 530; -1.853.211.2; pak
      - 1973-1976, 3116; -1.853.211.2; pak
    - Overleg met het Ministerie van Landbouw en Visserij., 1968-1982; div. nrs
      - Correspondentie. 1968-1981, div. nrs
        - 1968-1977, 1463; -1.853.2
        - 1971-1974, 2404; -1.855.6
        - 1979-1981, 239; 07.125; pak
      - Periodiek overleg met de Natuurbeschermingsconsulenten van Staatsbosbeheer. 1971-1982, div. nrs
        - 01e - 07e overleg, 1971-1973, 828; -1.853.2.07.23; pak
        - 08e - 14e overleg, 1973-1974, 830; -1.853.2.07.23; pak
        - 15e - 22e overleg, 1974, 832; -1.853.2.07.23; pak
        - 23e - 27e overleg, 1974-1975, 180; -1.853.2/.07.23; pak
        - 28e - 33e overleg, 1975, 834; -1.853.2.07.23; pak
        - 34e - 37e overleg, 1976, 835; -1.853.2.07.23; pak
        - 38e - 42e overleg, 1976, 181; -1.853.2.07.23; pak
        - 43e - 44e overleg, 1976-1977, 182; -1.853.2; pak
        - 45e - 46e overleg, 1977, 183; -1.853.2/.07.23; pak
        - 47e - 51e overleg, 1977, 837; -1.853.2.07.23
        - 52e - 54e overleg, 1977, 840; -1.853.2.07.23
        - 55e - 58e overleg, 1977-1978, 841; -1.853.2.07.23
        - 60e - 63e overleg, 1978, 842; -1.853.2.07.23
        - 65e - 69e overleg, 1979, 843; -1.853.2.07.23
        - 89e - 98e overleg, 1981-1982, 2072; -4.07.23; pak
        - 99e - 102e overleg, 1982, 2073; -4.07.23; pak
      - Vergaderingen. 1975-1982, div. nrs
        - 1975-1976, 133; pak
        - 1978, 238; 07.125
        - 1979-1980, 134; pak
        - 1981-1982, 135
      - Reorganisatie van de Hoofddirectie Natuurbehoud en Openluchtrecreatie (NBOR) in relatie tot de positie van Staatsbosbeheer. 1977-1980, div. nrs
        - Verslagen van besprekingen met onder andere het Ministerie van Landbouw en Visserij, 1977-1979, 41; pak
        - Documentatie, 1979-1980, 40; pak
      - Organisatie en reorganisatie van Staatsbosbeheer, 1978-1980, 2360; 07.125; pak
      - Overleg Hoofddirectie Natuurbehoud en Openluchtrecreatie (NBOR) - Staatsbosbeheer. 1981-1982, div. nrs
        - 1981, 2588
        - 1982, 2589
    - Notities inzake de relatie tussen het ruilverkavelingsbeleid versus het openluchtrecreatie- en natuurbehoudbeleid., 1971-1972; 1770; -1.855.6
    - Verslagen van besprekingen tussen de staatssecretaris en de Natuurbeschermingsraad., 1971-1977; 1484; -1.853.28
    - Het voeren van intern overleg binnen het Ministerie van Cultuur, Recreatie en Maatschappelijk Werk., 1971-1982; div. nrs
      - Stafvergaderingen van het Directoraat Generaal voor Volksontwikkeling en Recreatie (DGVR). 1971-1976, div. nrs
        - 1971, 521; -4/.07.23; pak
        - 1974 apr. - juni 1974, 450; -4/.07.23; pak
        - 1974 juli - dec. 1974, 173; 04.07.23; pak
        - 1975 jan. - mrt. 1975, 171; -4.07.23
        - 1975 apr. - mei 1975, 172; -4.07.23
        - 1975 juni - sep. 1975, 175; -4.07.23
        - 1975 sep. - dec. 1975, 451; -4.07.23; pak
        - 1976, 452; -4.07.23; pak
      - Periodiek overleg van de staatssecretaris met de Hoofddirectie Natuurbehoud en Openluchtrecreatie (NBOR). 1971-1980, div. nrs
        - 1971-1973, 1741; -4/07.23; pak
        - 1974, 1740; -4/07.23; pak
        - 1975, 444; -1.85.07.23
        - 1976 juni - 1978 juli 1976-1978, 445; -1.85.07.23
        - 1978 sep. - 1979 1978-1979, 215; -1.85.07.77; pak
        - 1980, 1489; -4/.07.355
      - Vergaderstukken van de stafvergaderingen van de Hoofddirectie Natuurbehoud en Openluchtrecreatie (NBOR). 1973-1981, div. nrs
        - 1973, 464; -1.85.07.355
        - 1974, 465; -1.85.07.355
        - 1975 jan. - juni 1975, 466; -1.85.07.355
        - 1975 juli - dec. 1975, 467; -1.85.07.355
        - 1976, 468; -1.85.07.355; pak
        - 1977 jan. - juni 1977, 454; -1.85/.07.355; pak
        - 1977 aug. - dec. 1977, 455; -4/.07.355
        - 1978, 457; -4/.07.355
        - 1979 jan. - juni 1979, 458; -4/.07.355; pak
        - 1979 juli - dec. 1979, 459; -4/.07.355; pak
        - 1980 jan. - aug. 1980, 1428
        - 1980 sep. - nov. 1980, 2350
        - 1981, 72
      - Grote Staf-vergaderingen. 1974-1980, div. nrs
        - 1974 jan. - mei 1974, 460; -4.07.23; pak
        - 1974 juli - sep. 1974, 461; -4.07.23; pak
        - 1974 sep. - dec. 1974, 473; -4.07.23; pak
        - 1975 mei - juni 1975, 471; -4.07.23
        - 1975 juli - okt. 1975, 470; -4.07.23
        - 1975 nov. - dec. 1975, 472; -4.07.23; pak
        - 1979 dec. - 1980 mrt. 1979-1980, 264; pak
        - 1980 juni 1980, 266; pak
        - 1980 okt. 1980, 265
      - Planologenoverleg Hoofddirectie Natuurbehoud en Openluchtrecreatie (NBOR), 1975-1976, 1497; -4/.07.355
      - Periodiek overleg tussen de Hoofddirectie Natuurbehoud en Openluchtrecreatie (NBOR) en de Centrale Directie Algemene Personeelszaken (CDPA), voorheen de Centrale Afdeling Personeelszaken (CAP). 1976-1982, div. nrs
        - 1976-1977, 246; -4.07.23
        - 1978-1980, 247; -4.07.23; pak
        - 1981-1982, 249; -4.07.23
      - Vergaderingen van de Directieraad Natuurbehoud en Openluchtrecreatie (NBOR). 1980-1982, div. nrs
        - 01e - 02e vergadering, 1980, 73
        - 05e - 13e vergadering, 1981, 70
        - 14e - 19e vergadering, 1981, 74
        - 27e - 28e vergadering, 1981, 75
        - 29e - 31e vergadering, 1981, 2533; pak
        - 32e - 35e vergadering, 1981, 2530; pak
        - 36e - 39e vergadering, 1981, 2531; pak
        - 40e - 41e vergadering, 1981, 2532
        - 42e - 46e vergadering, 1981, 131; -4/.07.355; pak
        - 47e - 54e vergadering, 1982, 128; pak
        - 55e - 57e vergadering, 1982, 251
        - 59e - 62e vergadering, 1982, 253
        - 63e - 65e vergadering, 1982, 254
        - 66e - 67e vergadering, 1982, 255
        - 68e - 69e vergadering, 1982, 256
        - 71e - 73e vergadering, 1982, 3; pak
        - 74e - 76e vergadering, 1982, 4
        - 77e vergadering, 1982, 5
        - 78e - 79e vergadering, 1982, 6
        - 80e - 82e vergadering, 1982, 7; pak
        - 83e vergadering, 1982, 9
        - 84e - 89e vergadering, 1982, 2534; pak
        - 90e - 92e vergadering, 1982, 2535
        - 93e vergadering, 1982, 2537; pak
    - Bijdrage aan de totstandkoming van het Integraal Structuurplan Noorden des Lands (ISP)., 1973-1982; 1965; -1.855.4.07.8; pak
    - Voorbereiding en opstelling van de Structuurvisie Natuur- en Landschapsbescherming., 1974-1976; div. nrs
      - Concepten voor de voorbereiding, 1974-1975, 483; -1.777.81
      - Concepten voor de voorbereiding, 1976, 855; -1.777.81
      - Concepten voorbereiding hoofdstukken I, II, III, V en VI, 1976, 485; -1.777.81
      - Concepten voorbereiding hoofdstuk IV, 1976, 484; -1.777.81
    - Intern en extern overleg over diverse onderwerpen, ondere andere over de relatie met het Ministerie van Volksgezondheid en Milieuhygiëne., 1974-1982; 2081; -4.07.23
    - Totstandkoming en uitvoering van de Nota inzake de relatie landbouw en natuur- en landschapsbehoud (Relatienota)., 1974-1982; div. nrs
      - Totstandkoming van het eindconcept van de Nota inzake de relatie landbouw en natuur- en landschapsbehoud (Relatienota) I, 1974, 2536; pak
      - Totstandkoming van het eindconcept van de Nota inzake de relatie landbouw en natuur- en landschapsbehoud (Relatienota) II, 1974, 2538; pak
      - Totstandkoming van het eindconcept van de Nota inzake de relatie landbouw en natuur- en landschapsbehoud (Relatienota) III, 1974, 2539; pak
      - Overleg over de uitvoering en beleidsuitgangspunten in verband met de financiering. 1976-1981, div. nrs
        - 1976-1979, 496; -1.853.2.07.8
        - 1976-1981, 269; pak
      - Aankoop van landbouwgronden voor reservaatsvorming in waardevolle agrarische cultuurlandschappen door de Stichting Beheer Landbouwgronden, 1977-1982, 1491; -1.853.211.1.07.351
    - Overleg aangaande tracé-voorstellen voor het Dollardkanaal met diverse organisaties en instanties, met name met de Beraadsgroep Dollardwerken en de Begeleidingscommissie Biologisch Onderzoek Eems-Dollard Estuarium (Boede)., 1976-1979; 2286; pak
      Met 10 tekeningen, aan te vragen onder de inv. nrs. 100386 - 100395.
    - Voorbereiding en opstelling van de Structuurvisies Openluchtrecreatie en Natuur- en Landschapsbehoud., 1976-1982; 1485
    - Overleg aangaande mogelijkheden tot decentralisatie van rijkstaken., 1977-1982; 2089; -4.07.8
    - Werkgroep Financiën - Werkgelegenheid, met als taak het bestuderen van de relatie tussen het werkgelegenheidsvraagstuk en het beleid ten aanzien van natuurbeheer en openluchtrecreatie, alsmede het komen tot een beleidsvisie voor een structurele aanpak van de werkgelegenheidsproblematiek., 1978-1979; div. nrs
      - 1e - 3e vergadering, 1978, 494; -4.07.355; pak
      - 18e - 22e vergadering, 1978-1979, 492; -4.07.355
    - Werkdossier van dhr. Van Rijckevorsel, hoofd Natuurbehoud en Openluchtrecreatie, met betrekking tot diverse aangelegenheden., 1978-1982; 241; -1
    - Reactie op het concept-rapport Heroverweging van het Groene Nota's Beleid van de Werkgroep Heroverweging Groene Nota's., 1981; 2090; -1.777.81
      Het betreft de nota's Nationale Parken, Nationale Landschapsparken en de Relatienota
    - Bestuurlijk overleg structuurschema's Openluchtrecreatie, Natuur- en Landschapsbehoud en Landinrichting., 1981-1982; 2085; -1.777.81.07.8
  - Het instellen en opheffen van vaste adviescommissies inzake natuur- en landschapsbeheer. 1945-, 3
    Product: Instellingsbesluiten Voorlopige natuurbeschermingsraad (Stcrt. 1946, 112) en Raad voor het Natuurbeheer (Stb. 1994, 326).
    - Overleg over de samenstelling, organisatie en wijziging van de taak van de Commissie Natuurbeschermingseducatie., 1973-1982; 1890; -1.853.28; pak
  - Het instellen en opheffen van ad hoc adviescommissies en werkgroepen inzake natuur- en landschapsbeheer. 1945-, 4
    Opm.: Een voorbeeld is de in 1993 ingestelde Landelijke Werkgroep Natuurterreinen Uiterwaarden (LWNU).
    - Onderzoek door de Werkgroep Industrieterrein De Olde Staphorst, met als taak het adviseren van de minister op natuurwetenschappelijk en technisch gebied met betrekking tot de risico's voor het nabijgelegen natuurgebied bij realisatie van het industrieterrein De Olde Staphorst te Meppel., 1973-1980; 1711; -1.853.2
      Met 2 tekeningen, aan te vragen onder de inv. nrs. 100294 - 100295.
    - Instelling van de Beheerscommissie voor het Oostvaardersplassengebied, met als taak de ministers van Verkeer en Waterstaat en van Cultuur, Recreatie en Maatschappelijk Werk te adviseren inzake maatregelen ten behoeve van de instandhouding en ontwikkeling van dit natuurgebied., 1981-1982; 2387; -1.853.2/.07.58
    - Samenstelling en werkwijze van de Interdepartementale Commissie Nationale Parken en Landschapsparken., 1972-1980; 1701; -1.853.2
    - Instelling en samenstelling van de Interdepartementale Waddenzee Commissie, met als taak het tot stand brengen van een algemene beheersvisie voor de Waddenzee en de coördinatie van het rijksbeleid., 1972-1982; 2551; -1.85.07.58
      Met 3 tekeningen, aan te vragen onder de inv. nrs. 100477 - 100479.
    - Instelling en werkwijze van de Werkgroep Oude Kanalen, met als taak het vervaardigen van een inventarisatie van de landschappelijke, natuurwetenschappelijke, cultuurhistorische en recreatieve waarden opdat een beleidsvisie met betrekking tot de oude kanalen kan worden ontwikkeld., 1977-1982; 2575; -1.85.07.58
    - Instelling, samenstelling en opheffing van de Contactcommissie Grevelingen, met als taak het doen uitwisselen van informatie en het doen voeren van overleg tussen haar leden onderling, alsmede het (on)gevraagd dienen van advies inzake de belangen van natuur, landschap en openluchtrecreatie in het Grevelingenbekken en de instelling van een Voorlopige Raad van Bestuur voor de Grevelingen, met als taak het (on)gevraagd dienen van advies inzake de belangen van natuur, landschap en openluchtrecreatie in de Grevelingen., 1978-1981; 2358; -1.85/.07.58
    - Instelling van de Voorlopige Commissie Nationale Parken, met als taak de minister van advies te dienen inzake de realisering en uitwerking van een systeem van nationale parken in Nederland., 1979-1982; 212; -1.853.2
    - Instelling en werkwijze van de Werkgroep Heroverweging Drie Groene Nota's (Nationale Parken, Nationale Landschapsparken en de Relatienota)., 1981; 1997; pak
    - Openingsrede bij de installatie van de Voorlopige Raad van Bestuur voor de Grevelingen., 1981; 2805
    - Vragen van kamerlid Langedijk-de Jong aangaande de installatie van een overlegorgaan voor de beheersproblematiek van natuur en landschap, ---; 07.517
    - Instelling en samenstelling van het Overlegorgaan Afstemming Maatregelen Natuur- en Landschapsbeheer, met als taak het onderling afstemmen van maatregelen betreffende het scheppen van werkgelegenheid en het betrekken van vrijwilligers bij het natuur- en landschapsbeheer, alsmede het stimuleren van natuur- en landschapsbeheer bij agrarisch en ander grondgebruik., 1981-1982; 2574; -1.853.2.07.85
    - Instelling en werkwijze van de Werkgroep Particulier Initiatief, met als taak het inventariseren en evalueren van bestaande subsidievoorwaarden en het doen van voorstellen voor vergroting van de effectiviteit en efficiency., 1981-1982; 2511
  - Het vaststellen van aanvullende bepalingen omtrent de werkwijze van de Natuurbeschermingsraad. 1968-1996, 13
    Grondslag: Natuurbeschermingswet, art. 3, lid 8.
    - Taakomschrijving en werkwijze van de Natuurwetenschappelijke Commissie van de Natuurbeschermingsraad., 1968-1975; 627; -1.853.28; pak
    - Reorganisatie van het secretariaat van de Natuurbeschermingsraad., 1968-1982; 1414; -1.853.28
  - Het instellen en opheffen van onderzoeksinstellingen inzake natuur- en landschapsbeheer. 1945-, 17
    Product: instellingsbeschikking Rijksinstituut voor Natuurbeheer (Stcrt. 1969, 176).
    - Instelling van het Rijksinstituut voor Natuurbeheer (RIN) door middel van de samenvoeging van het Rijksinstituut voor Veldbiologisch Onderzoek ten behoeve van het Natuurbehoud (RIVN) en de Stichting voor Toegepast Biologisch Onderzoek in de Natuur (IBTON), met als taak het verrichten van onderzoek ten behoeve van het natuurbeheer, het natuurbehoud en het behoud van de natuurlijke hulpbronnen., 1963-1981; div. nrs
      - 1963-1966, 161; -1.853.2; pak
      - 1967-1971, 174; pak
      - 1969-1971, 177; -1.853.2; pak
      - 1972-1981, 217; -1.853.2; pak
    - Voorbereiding van de instelling van de Raad voor het Milieu- en Natuuronderzoek (RMNO), adviesorgaan van de regering ten aanzien van het te voeren beleid inzake onderzoek en ontwikkeling op het terrein van de milieubescherming en natuur- en landschapsontwikkeling., 1979-1981; 1709; -1.853.2.07.54
    - Vragen van kamerleden Langedijk-de Jong en Faber inzake de wijziging van de Instellingsbeschikking Rijksinstituut voor Natuurbeheer, ---; 07.517
  - Het vaststellen van onderzoeksprogramma's inzake natuur- en landschapsbeheer. 1969-, 20
    Grondslag: Instellingsbeschikking Rijksinstituut voor Natuurbeheer, art. 3.
    - Vergaderstukken van de Programmeringscommissie van het Rijksinstituut voor Natuurbeheer (RIN)., 1969-1977; div. nrs
      - 1969-1970, 178; -1.853.2; pak
      - 1971-1977, 2417; -1.853.2
    - Vragen van kamerlid De Boois over het onderzoekprogramma van het Rijksinstituut voor Natuurbeheer (RIN), ---; 07.517
  - Het voorbereiden van intern (wetenschappelijk) onderzoek en het vaststellen van onderzoeksrapporten inzake natuur- en landschapsbeheer. 1945-, 21
    - Overleg Heggen en Houtwallen, met als doel het ontwikkelen van een voorstel voor onderzoek in gebieden met houtwallen teneinde ontwerp-normen voor de herinrichting van dergelijke gebieden te verkrijgen voor de landbouw, die zoveel mogelijk passen in het geheel van het landschap., 1977-1978; 34
  - Het verstrekken van opdrachten en het vaststellen van eindrapportages van extern (wetenschappelijk) onderzoek inzake natuur- en landschapsbeheer. 1945-, 23
    Opm.: Sinds 1999 kan dit ook onderzoek door Dienst Landbouwkundig Onderzoek betreffen.
    - Onderzoek door de Werkgroep Industrieterrein De Olde Staphorst, met als taak het adviseren van de minister op natuurwetenschappelijk en technisch gebied met betrekking tot de risico's voor het nabijgelegen natuurgebied bij realisatie van het industrieterrein De Olde Staphorst te Meppel., 1973-1980; 1711; -1.853.2
    - Onderzoek door het Rijksinstituut voor Natuurbeheer naar de natuurwetenschappelijke en landschappelijke consequenties van de verkenning en winning van delfstoffen in de Waddenzee en andere Nederlandse kustwateren, met bijzondere aandacht voor een mogelijke aardgaswinning op het Zuidwalgasveld., 1974-1980; 2594
      Met 2 tekeningen, aan te vragen onder de inv. nrs. 100480 - 100481.
    - Onderzoek door het Nederlands Economisch Instituut naar de economische en financiële problematiek van particuliere natuurschoonwet-landgoederen., 1975-1981; 1237; -1.853.211.21
    - Onderzoek door het Nederlands Instituut voor de Publieke Opinie en het Marktonderzoek (NIPO) naar de bruikbaarheid van het lesmateriaal van het Project Landschappenkaart, een milieu-educatie project voor de basisscholen en scholen voor lager agrarisch en technisch onderwijs., 1976; 677; -1.823.114.4
    - Sociaal-wetenschappelijk onderzoek naar het functioneren van het Natuur- en Milieu-educatieproject Landschappenkaart door Research en Marketing BV te Heerlen., 1976-1980; div. nrs
      - Onderzoek leerlingen, 1976-1977, 656
      - Onderzoeksvoorstellen, proefonderzoek en rapporteringsschema, 1976-1977, 655
      - Verslagen leerkrachtenonderzoek, 1977, 664
      - Onderzoek naar de invloed van het project op de kennis, houding en gedrag van leerlingen en de rol van de leerkracht, 1977-1980, 2389; -1.823.114.4; pak
      - Onderzoek inzake de mate, aard en evaluatie van de participatie van steungroepen, 1978, 669
      - Onderzoek naar het effect van de introductie van het project, 1978, 657
      - Resultaten van het onderzoek, 1978, 670; -1.823.114.4
      - Tabellenrapporten leerkrachten, 1978, 659; pak
    - Overleg over externe onderzoeken en studies in het kader van nationale parken en nationale landschapsparken., 1974-1979; 497
    - Concept-nota Probleemstelling Nota Openluchtrecreatie en Nationale Landschapsparken, uitgevoerd door Bureau Maas te Rijswijk., 1976-1977; 498; -1.853.2.07.16
  - Het beantwoorden van kamervragen inzake natuur- en landschapsbeheer. 1945-, 25
    - Vragen van kamerleden Veder-Smit en Tuijnman inzake mogelijke vervuiling van de Waddenzee door de ingebruikstelling van een afvalwaterleiding bij Westernieland., 1969; 531
    - Vragen van kamerleden Hartmeijer, Epema-Brugman en Roels inzake bestemmingsplannen voor het Grevelingenbekken en de stand van zaken inzake een gemeenschappelijke regeling, ---; 07.517
    - Vragen van kamerlid De Boois over het onderzoekprogramma van het Rijksinstituut voor Natuurbeheer (RIN)., 1977; 2139; 07.517
    - Overleg met de Vaste Commissie voor Cultuur, Recreatie en Maatschappelijk Werk uit de Tweede Kamer inzake de structuurvisies Openluchtrecreatie en Natuur- en Landschapsbehoud., 1978; 481; -1.777.81.07.8
    - Uitgebreide Commissie Vergaderingen (UCV) van de Vaste Commissie voor Cultuur, Recreatie en Maatschappelijk Werk van de Tweede Kamer der Staten-Generaal., 1980-1982; div. nrs
      - 1980, 245; .07.58
      - 1982, 250; .07.58; pak
    - Vragen van kamerleden De Boois, Ter Veer en Faber inzake de Nota Landelijke Gebieden., 1981-1982; 2705; -4.07.5
    - Overzicht van kamervragen over de periode 1969 - 1982., 3118; 07517
    - Vragen van kamerleden Waalkens en Evenhuis inzake beleidsvoornemens tot de vorming van een hoogveenreservaat nabij Schoonebeek en de belangen van de landbouw in dit gebied., 1974; 2141; 07.517
    - Vragen van kamerlid Jansen over de voorgenomen vestiging van een veehouderijbedrijf nabij Griendtsveen., 1974; 2140; 07.517
    - Vragen van kamerleden De Boois en Tuijnman inzake plannen voor de aankoop van plantage Slagbaai te Bonaire in verband met het natuurbehoud en de ontwikkeling van de openluchtrecreatie., 1975; 2134; 07.517
    - Vragen van kamerlid Voogd omtrent de gang van zaken met betrekking tot transacties van de gemeente Haarlemmerliede met de Stichting Beheer Landbouwgronden en het Ministerie van Cultuur, Recreatie en Maatschappelijk Werk., 1975; 2117; 07.517
    - Vragen van kamerlid Waltmans aangaande de bezwaren van de Vereniging Werkgroep voor Natuurbehoud en Milieubeheer Eindhoven en omgeving tegen de aanleg van sportvelden te Hapert in de gemeente Hoogeloon., 1975; 2180; 07.517
    - Vragen van kamerleden Tuijnman en Keja inzake de verkoop van het landgoed De Rovertse Heide in de gemeente Hilvarenbeek., 1975-1976; 487; 07.517
      Met 1 tekening, aan te vragen onder inv. nr. 100100.
    - Vragen van kamerlid Voogd aangaande aankoop van gronden te Haarlemmerliede en Spaarnwoude ten bate van de bouw van woningwetwoningen., 1975; 2269; 07.517
    - Vragen van kamerleden Giebels en Nypels inzake de voorgestelde bebouwing van het gebied Koudenhoven bij Eindhoven., 1975-1976; 2109
    - Vragen van kamerleden Waltmans en Brinkhorst inzake het weren van bebouwing rond het natuurgebied De Heinis in de gemeente 's-Hertogenbosch., 1978-1979; 2186; 07.517
    - Vragen van kamerleden Niessen en Castricum over het opspuiten van een landtong in het Markiezaatsmeer te Bergen op Zoom, vooruitlopend op woningbouw in dat gebied., 1981-1982; 79; 07.517
    - Vragen van kamerleden Tolman en Wisselink aangaande de ruilverkaveling rond Koudum., 1975; 2265; 07.517
    - Vragen van kamerleden Wisselink, De Bekker en De Boer aangaande de adviezen ten aanzien van ruilverkavelingen door de Natuurwetenschappelijke Commissie., 1975; 2267; 07.517
    - Vragen van kamerlid Bakker inzake de uitvoering van de ruilverkaveling Strijper Aa-Budel in het gebied Borkel-Schaft, Noord-Brabant., 1975; 2098
    - Vragen van kamerlid Giebels aangaande de ruilverkaveling Strijper Aa-Budel in het gebied Borkel-Schaft, Noord-Brabant., 1975; 2257; 07.517
    - Vragen van kamerleden Tolman, Wisselink en Braks inzake de aanwijzing als Fugelân (vogelweide) van een gedeelte in de ruilverkaveling Wommels,., 1979; 2205; 07.517
    - Vragen van kamerlid Langedijk-de Jong inzake de ruilverkaveling Mergelland., 1980; 2306; 07.517
    - Vragen van kamerleden Tommel, Wilbers en Nuis over plannen van de Belgische Commissie voor de ruilverkaveling voor aanpassing van het beloop en het profiel van de Kleine Aa en de gevolgen hiervan voor het op Nederlands grondgebied (Noord-Brabant) stromende deel, genaamd Molenbeek., 1982; 78; 07.517
    - Vragen van kamerleden De Boois, Vellenga, Van Kuijen en Terlouw inzake de tracékeuze voor de dijkverzwaring tussen Zwarte Haan en de Ternaarderpolder., 1976; 479; 07.517
    - Vragen van kamerleden Tolman en Wisselink aangaande de aankopen van gronden in de gemeente Achtkarspelen., 1976; 2256; 07.517
    - Vragen van kamerlid Van der Doef aangaande de bestemming van het Fort bij Rhijnauwen., 1976; 2219; 07.517
    - Vragen van kamerlid Terlouw inzake de eventuele inpoldering van het natuurgebied Noord-Friesland Buitendijks., 1976-1977; 2165